臺灣高等法院民事裁定　　　　　　　　　　　九十一年度家抗字第三五○號
　　　抗　告　人　財政部國有財產局
　　　法定代理人　李瑞倉
　　　代　理　人　高志達
　　　　　　　　　　　送達代收.
　　　相　對　人　財政部台灣省北區國稅局
　　　法定代理人　林吉昌
右當事人間因選定遺產管理人事件，抗告人對於中華民國九十一年九月十一日臺灣板
橋地方法院九十一年度繼字第六○○號裁定提起抗告，本院裁定如左：
      主    文
原裁定廢棄。
相對人在原法院之聲請駁回。
聲請及抗告程序費用由相對人負擔。
      理    由
一、相對人於原法院聲請意旨略以：彭亞西（身分證統一編號：Ｚ00000000
　　0），生前最後住所在台北縣永和市○○路三七巷三號三樓，於民國（下同）九
　　十一年二月五日死亡，其在台灣並無民法第一千一百三十八條所列各順序之繼承
　　人，惟其大陸地區兄弟彭壁芝、彭子郭已向法院聲請繼承，並經原法院九十一年
　　四月二十四日聲繼字第二九號函准予備查在案，本件繼承人皆為大陸地區人民，
　　爰依非訟事件法第七十九條第一項及台灣地區與大陸地區人民關係條例第六十七
　　條之一之規定，聲請指定抗告人為遺產管理人等語。原法院依相對人之聲請，選
　　任抗告人為被繼承人彭亞西之遺產管理人。
二、抗告意旨略以：原法院前依彭亞西之繼承人彭壁芝、彭子郭之聲請，以九十一年
    度繼字第三九八號裁定指定財政部國有財產局台灣北區辦事處為被繼承人彭亞西
    之遺產管理人確定在案，惟原法院復以九十一年度繼字第六○○號裁定重複選任
    抗告人為遺產管理人，原裁定應予廢棄，並駁回相對人之聲請等語。
三、按法院若已就同一被繼承人之遺產選定遺產管理人，則凡屬同一被繼承人所有之
    遺產，均在上開遺產管理人之管理職務範圍內，無就同一被繼承人之遺產再行重
    複選定遺產管理人之必要。經查，原法院業依彭亞西大陸地區繼承人彭壁芝、彭
    子郭之聲請，於九十一年六月二十七日以九十一年度繼字第三九八號裁定，指定
　　財政部國有財產局台灣北區辦事處為被繼承人彭亞西之遺產管理人確定在案，經
　　本院調閱上開案卷核對無訛。是被繼承人彭亞西既已指定有遺產管理人，核無再
　　為重複指定抗告人為彭亞西之遺產管理人之必要，以免管理權責兩岐，影響管理
    事務之進行。原法院未查明及此，再予准許相對人之聲請，尚有未洽。抗告意旨
    指摘原裁定不當，求予廢棄，為有理由，爰由本院將原裁定廢棄，並駁回相對人
    於原法院之聲請。
據上論結，本件抗告為有理由，爰裁定如主文。
中　　　華　　　民　　　國　　九十一　　年　　 十一　　 月　　 十四　　 日
　　　　　　　　　　　　　　　　臺灣高等法院民事第二庭
　　　　　　　　　　　　　　　　　　審判長法　官　尤　豐　彥
　　　　　　　　　　　　　　　　　　　　　法　官　翁　昭　蓉
　　　　　　　　　　　　　　　　　　　　　法　官　黃　嘉　烈
右正本係照原本作成。
如不服本裁定，應於收受送達後十日內向本院提出抗告狀，並應繳納抗告費新台幣四
十五元正。
中　　　華　　　民　　　國　　九十一　　年　　 十一　　 月　　 十八　　 日
　　　　　　　　　　　　　　　　　        書記官　倪　淑　芳
